【裁判字號】    89,上易,1595
【裁判日期】    891026
【裁判案由】    賭博
【裁判全文】
臺灣高等法院臺南分院刑事判決          八十九年度上易字第一五九五號 Ｃ
      上  訴  人  臺灣雲林地方法院檢察署檢察官
      被      告  己  ○  ○
右上訴人因賭博案件，不服臺灣雲林地方法院八十九年度易字第三七０號，中華民國
八十九年六月十四日第一審判決（起訴案號：臺灣雲林地方法院檢察署八十九年度偵
字第一三二七號），提起上訴，本院判決如左：
      主      文
上訴駁回。
      事實及理由
一、本案經本院審理結果，認第一審判決諭知被告己○○因違反電子遊戲場管理條例
    而處拘役五十九日，並就賭博罪部分對被告甲○○、丙○○、壬○○、乙○○、
    戊○○、丁○○、辛○○、庚○○等八人均諭知無罪，並說明被告己○○被訴賭
    博部分，與其違反電子遊戲場管理條例有罪部分，有方法結果之牽連犯裁判上一
    罪關係，不另諭知無罪等語，經核並無不當，應予維持，並引用第一審判決書記
    載之事實、證據及理由（如附件）。
二、檢察官上訴意旨以：原判決諭知被告甲○○等無罪，無非係以被告庚○○先後供
    述不一及寄分卡非屬財物為心證理由，故非無據，然被告己○○、壬○○、庚○○、甲○○、丙○○、乙○○、戊○○、辛○○等人於偵查中分別自白賭玩及
    兌換現金不諱，且被告庚○○於原審法院審理中亦供稱可兌換現金等語，雖其等
    嗣後均翻異前詞，應係為己卸責或彼此串供所為，無可採信！按賭博罪之賭博
    ，乃指偶然機會，互爭勝負，以決定財物之得喪；本件被告己○○所擺設前揭電
    動機具，賭玩者先以現金兌換代幣投入，該電動機具螢幕即顯示分數供押注，押
    中可得數倍不等之分數；反之，所押注之分數悉歸消失，已然具有高度射性，迨
    賭玩者不擬繼續押注時，電動玩具螢幕之分數，即得以寄分或換代幣方式，寄存
    供下次賭玩用，以此方式所取得之寄分卡或代幣，日後再持以開分賭玩，實質上
    以與現金開分無異，所寄存之代幣或寄分卡，乃具有經濟價值之物無疑，故持寄
    分卡開分賭玩而不以實際支出現金部分，該寄分卡自屬財物。本件原審法院既認
    定確有寄分卡情事，然認寄分卡非屬財物，顯有誤會。又扣案物原審法院認非
    被告等賭博所用，然亦係被告己○○犯電子遊戲場業管理條例第二十二條所用、
    所得之物，原審漏未諭知沒收亦有不當等由，指摘原判決不當，請求撤銷原判決
    ，另為適法之判決等語。
三、經查：
  被告己○○、壬○○、甲○○、丙○○、乙○○、戊○○、辛○○等人於警訊、
    檢察官偵查及原審法院審理中，固不否認有上訴人所指擺設或打玩電動玩具等情
    ，惟均堅決否認有賭博及兌換現金之情事，故上訴人指稱彼等有自白賭玩及兌換
    現金等情不諱部分，自難認為有據。又被告己○○、壬○○、甲○○、丙○○、
    乙○○、戊○○、辛○○等人自始至終之供述均無不同，上訴人指摘彼等嗣後因
    為己卸責或彼此串供而翻異前詞部分，亦無所據。而被告庚○○所為不利於己及
    其餘被告之供述部分，因其前後供述不一、互有矛盾，又與其餘被告等供述之內
    容有間，在欠缺積極證據可佐證其說詞之情形下，業經原審法院於判決中否定其
    供述內容之證據力，上訴人指摘被告庚○○嗣後翻異前詞部分，亦有誤會。
  按以供人暫時娛樂之物為賭者，並不構成賭博罪，刑法第二百六十六條第一項但
    書規定甚明。在一般賭博所贏得之財物，可以在攜離賭場後，仍保持其原有之經
    濟價值，例如現金、珠寶、菸酒等物品。惟查，本案被告己○○所經營之電子遊
    戲場發給顧客之寄分卡，僅能提供再次至該店把玩之機會，此與顧客贏得分數後
    ，並不換取寄分卡，而於同日同次繼續長時間把玩，亦均免再付錢之情形相同，
    而上開寄分卡，除提供在本店繼續把玩之機會外，離開本店，即毫無價值，故該
    寄分卡縱然可以一再把玩，仍不失為供人暫時娛樂之物甚明。乃上訴人以寄分卡
    具有形同現金之經濟價值，而屬可為賭博輸贏之財物為由，指稱原審判決見解有
    誤等語，因忽略寄分卡具有離開賭場即失其價值，與紙鈔具廣泛之流通性顯不相
    同之特性，其見解並不足採。
  再電子遊戲場業管理條例第二十二條，係針對行為人經營電子遊戲場業，未依該
    條例第十五條之規定辦理營利事業登記所設之處罰規定，而被告己○○經營「七
    八九電子遊藝場」，有無依規定辦理營利事業登記，核與本案扣案由其擺設之金
    豬連線等電動機具四十八台、數據機一台、列表機一台、寄分卡一百零八張、甚
    至所稱之賭資新台幣二百元等物間，並無任何犯罪之關係存在。故上訴人以前開
    扣案物，原審法院並未認定係被告己○○犯電子遊戲場業管理條例所用、所得之
    物而未諭知沒收為不當等語，容有誤會。
  (4)綜上所述，本院認上訴意旨指摘所摘各項，均不足採。此外本案復查無其他積極
    證據，足證被告己○○等九人有賭博之情事，原審諭知被告己○○等九人被訴賭
    博部分均無罪，核無不當，本件上訴並無理由，應予駁回。
四、被告甲○○、乙○○、戊○○經合法傳喚，無正當理由不到庭，不待其陳述，逕
    行判決。
據上論斷，應依刑事訴訟法第三百七十一條、第三百七十三條、第三百六十八條，判
決如主文。
本案經檢察官李傳來到庭執行職務。
中    華    民    國      八十九      年      十      月      二十六    日
                                  臺灣高等法院臺南分院刑事第三庭
                                      審判長法官  黃    聰    明
                                            法官  楊    省    三
                                            法官  黃    三    哲
右正本證明與原本無異。
不得上訴。
                                      法院書記官  陳    淑    貞
中    華    民    國      八十九      年      十      月     二十七     日


司法院資訊處製作；財團法人民間司法改革基金會備份。
